臺北高等行政法院裁定
                                       100年度停字第70號
聲  請  人　藍秀梅
相  對  人　臺北市政府都市發展局
代　表　人　丁育（局長）住同上
上列當事人間因聲請停止執行事件，聲請人聲請停止原處分之執
行，本院裁定如下：
    主  文
聲請駁回。
聲請訴訟費用由聲請人負擔。
    理  由
一、按「原行政處分之合法性顯有疑義者，或原行政處分之執行
    將發生難以回復之損害，且有急迫情事，並非為維護重大公
    共利益所必要者，受理訴願機關或原行政處分機關得依職權
    或依申請，就原行政處分之全部或一部，停止執行。」「前
    項情形，行政法院亦得依聲請，停止執行。」「於行政訴訟
    起訴前，如原處分或決定之執行將發生難於回復之損害，且
    有急迫情事者，行政法院亦得依受處分人或訴願人之聲請，
    裁定停止執行。但於公益有重大影響者，不在此限。」分別
    為訴願法第93條第2 項、第3 項及行政訴訟法第116 條第3
    項所明定。故行政處分或決定之執行，將發生難於回復之損
    害，且有急迫情事者，當事人始得聲請行政法院裁定停止執
    行，而所謂「難於回復損害」，係指其損害不能回復原狀，
    或不能以金錢賠償，或在一般社會通念上，如予執行可認達
    到回復困難之程度而言。
二、本件聲請意旨略以：相對人以聲請人所有，坐落臺北市○○
    區○○路○段○○巷31弄10號1 樓前之磚、水泥、金屬造構
    造物1 層（高約2.3 公尺，長約6 公尺），係屬既存違建妨
    礙公共交通，而以台北市政府都市發展局99年1 月19日北市
    都建字第09960277600 號函，通知聲請人系爭構造物違反建
    築法第25條、第86條規定，並不得補辦手續，依法應予拆除
    。惟本件經地政處士林地政事務所等單位釐清，聲請人基地
    內並無私設道路之設置，經聲請人陳情，相對人仍未撤銷錯
    誤之查報處分，嚴重侵害人民權益，故仍請相關單位繼續調
    查外，將提起訴願等救濟，以求自保。為避免造成難以回復
    之損害，仍有保留現場及完整現況之必要，以利日後調查證
    據及訴訟之進行，而聲請停止執行云云。
三、經查，相對人99年1 月19日北市都建字第09960277600 號函
    ，係認定聲請人所有坐落臺北市○○區○○路○段○○巷31
    弄10號1 樓前之構造物違反建築法第25條、第86條規定並不
    得補辦手續，依法應予拆除之行政處分，經核係以聲請人之
    財產（系爭構造物）為行政處分之標的，故系爭行政處分之
    執行，如造成聲請人因拆除系爭構造物而受有損害，在一般
    社會通念上，並非不得以金錢賠償或回復，是依前開說明，
    原處分之執行，並不致於對聲請人造成難以回復之損害，是
    聲請人之聲請，於法已有未合。
四、次查，訴願法第93條第3 項、行政訴訟法第116 條第3 項規
    定，其立法目的乃因行政機關之處分或決定，在依法撤銷或
    變更前，具有執行力，原則上不因提起行政救濟而停止執行
    。然於行政訴訟起訴前，如原處分或決定之執行將發生難於
    回復之損害，且有急迫情事者，自應賦與行政法院依受處分
    人或訴願人之聲請，裁定停止執行，俾兼顧受處分人或訴願
    人之利益。惟聲請人於行政處分後提起訴願前，既得向原行
    政處分機關申請停止執行，或於訴願中向受理訴願機關申請
    停止執行，竟未為之，復無逕向本院聲請停止執行之緊急情
    事者，即難認有保護之必要。本件聲請人自承就系爭處分，
    尚未提起訴願救濟，聲請人亦未陳明有何逕向本院聲請停止
    執行之緊急情事存在，雖聲請人主張相對人已限期命聲請人
    自行拆除，然原處分作成迄今已逾年餘，相對人就原處分亦
    未為撤銷或變更，聲請人就原處分之執行，難謂無所預見，
    尚難執此認有所謂急迫情事，而有停止執行之必要。再參以
    原處分之執行，縱如聲請人所述將致其受有損害，其性質亦
    應屬財產上之損害，尚非不得以金錢賠償或回復，已如前述
    ，從而本件聲請，於停止執行之要件，尚有未符，自難准許
    。
五、綜上所述，本件既無因原處分之執行，將發生難於回復之損
    害，且亦難認有急迫情事，從而，聲請人停止執行之聲請，
    為無理由，應予駁回。
六、依行政訴訟法第104 條、民事訴訟法第95條、第78條，裁定
    如主文。
中　　華　　民　　國　　100 　年　　9 　　月　　28　　日
                   臺北高等行政法院第四庭
                             審判長法  官　胡方新
                                   法  官  鍾啟煌
                                   法  官  劉穎怡
上為正本係照原本作成。
如不服本裁定，應於送達後10日內向本院提出抗告狀（須按他造
人數附繕本）。
中　　華　　民　　國　　100 　年　　9 　　月　　30　　日
    　　  　　　　　　　    　     書記官  林苑珍